【裁判字號】    89,易,741
【裁判日期】    900129
【裁判案由】    竊盜等
【裁判全文】
臺灣嘉義地方法院刑事判決                          八十九年度易字第七四一號
    公  訴  人  臺灣嘉義地方法院檢察署檢察官
    被      告  庚○○
右列被告因竊盜等案件，經檢察官提起公訴（八十九年度偵字第四四三八號），本院
判決如左：
    主  文
庚○○共同連續攜帶兇器竊盜，處有期徒刑壹年，緩刑伍年。
扣案之螺絲起子陸支、板子貳支及大鐵剪貳把均沒收。
    事  實
一、庚○○與甲○○共同意圖為自己不法之所有，由庚○○出資，甲○○出面承租車
    號ＪＶ—六四八一號自小客車為作案之交通工具，並在新竹市○○路某五金行購
    得螺絲起子五支、板子二支及鐵剪一把，及由甲○○提供其所有螺絲起子一把、
    鐵剪一把，作為行竊之工具。嗣庚○○二人駕駛上開自小客車，攜帶前揭客觀上
    足以對人之身體、生命構成威脅之兇器，於如附表所示之時、地，由庚○○持上
    揭兇器，破壞如附表所示之地點擺設之娃娃機及孩童遊戲機之錢箱鎖頭（鎖頭遭
    破壞部分未據告訴），甲○○把風，共同竊取如起訴書附表（詳附件）所示之被
    害人所有之新台幣（下同）十元硬幣，嗣二人於民國八十九年七月二十日晚上九
    時三十分許，在嘉義縣朴子市○○路一二二號億客來超市走廊，以同上手法，已
    著手破壞置於該走廊上之孩童遊戲機之錢箱鎖頭，欲行竊錢箱內己○○所有之十
    元硬幣，適為警發覺當場查獲而未遂，並經警在前開自小客車內取出行竊所得共
    三萬九千九百元，並扣得上揭兇器。
二、案經嘉義縣警察局朴子分局報請臺灣嘉義地方法院檢察署檢察官偵查起訴。
    理  由
一、訊據被告庚○○固坦承於右揭時、地攜帶兇器竊盜之犯行，然否認行竊之方式，
    辯稱：除在好彩頭超市行竊那次，是其下手，甲○○把風外，其餘均由甲○○下
    手、其把風云云。惟查，右揭事實，業據被告庚○○、甲○○二人於警訊及偵查
    中均坦承不諱，核與被害人何瑞、乙○○、戊○○、丁○○、丙○○及己○○於
    警訊中指述之情節相符，並有贓物認領保管單、照片及扣案之上揭行竊工具在卷
    可資佐證，而被告二人行竊之方式均係由被告庚○○下手，被告甲○○把風等情
    ，已據被告庚○○、甲○○二人於警訊及偵查中坦承不諱，並互核一致，被告庚
    ○○事後空言辯稱非其下手云云，顯不足採。本件事證明確，被告庚○○犯行堪
    以認定。
二、按扣案之螺絲起子六支、板子二支及大鐵剪二把均有持以行兇之可能，客觀上足
    以對人之身體、生命具危險性，核屬兇器。是核被告庚○○所為係犯刑法第三百
    二十一條第一項第三款之攜帶兇器竊盜罪及同法條第二項、第一項第三款之攜帶
    兇器竊盜未遂罪。被告庚○○與共同被告甲○○就上揭犯行，有犯意之聯絡與行
    為之分擔，為共同正犯。被告庚○○多次犯行，時間緊接，方法相同，觸犯構成
    要件相同之罪名，顯係基於概括犯意為之，依連續犯之規定論以一罪，並依法加
    重其刑。爰審酌被告庚○○並無前科，素行尚稱良好，行竊之動機、目的、手段
    ，行竊金額非鉅，犯後坦承犯行態度尚稱良好等一切情狀，量處被告如主文所示
    之刑。又被告庚○○前未曾受有期徒刑以上刑之宣告，有臺灣高等法院被告全國
    前案紀錄表在卷可按，其因一時失慮，偶罹刑典，事後已坦承犯行，深具悔意，
    經此刑之宣告後，應知警惕而無再犯之虞，本院因認暫不執行其刑為當，予以宣
    告緩刑，用啟自新。至扣案如主文所示之物，為被告二人所有，已據被告二人陳
    明在卷，且係供被告二人犯罪所用之物，爰依法宣告沒收。
三、共同被告甲○○經本院傳拘未著，俟其到案後再行審理。
據上論斷，應依刑事訴訟法第二百九十九條第一項前段、刑法第二十八條、第五十六
條、第三百二十一條第一項第三款、第七十四條第一款、第三十八條第一項第二款，
罰金罰鍰提高標準條例第一條前段，判決如主文。
本案經檢察官吳基華到庭執行職務
中    華    民    國      九十        年      一      月      二十九    日
                                      臺灣嘉義地方法院刑事第一庭
                                          法  官  劉  瓊  雯
右正本證明與原本無異。
如不服本判決，應於判決送達後十日內向本院提出上訴狀( 應附繕本 )。
中    華    民    國      九十        年      一      月        三十    日
                                          書記官  陳  冠  學
附錄本案論罪科刑法條：
刑法第三百二十一條第一項第三款
犯竊盜罪而有左列情形之一者，處六月以上五年以下有期徒刑：
三、攜帶兇器而犯之者。


司法院資訊處製作；財團法人民間司法改革基金會備份。
